【裁判字號】    88,上易,3232
【裁判日期】    890125
【裁判案由】    竊盜等
【裁判全文】
臺灣高等法院臺中分院刑事判決              民國八十八年度上易字第三二三二號
    上  訴  人  臺灣臺中地方法院檢察署檢察官
    被      告  乙○○
右上訴人，因被告竊盜等案件，不服台灣台中地方法院八十八年度易字第八一九號，
中華民國八十八年十一月十六日第一審判決（起訴案號：台灣台中地方法院檢察署八
十七年度偵字第一六八○九號）提起上訴，本院判決如左：
    主      文
上訴駁回。
    理      由
一、本案經本院審理結果，認第一審判決被告無罪並無不當，應予維持，並引用第一
    審判決書記載之理由（如附件）。
二、上訴人即公訴人上訴意旨雖指摘被告既辯稱本案機車係購自羅俊生其人，然原審
    均未傳拘此一關鍵人到庭說明，即遽行宣判被告無罪，顯未盡調查之能事云云。
    第查，原審已有傳喚羅俊生，然因已遭通緝而未到庭，而通緝例皆因拘提未獲而
    為之，故原審遂未再行拘提，此業經原審判決載述明白。且原審已就被告所提買
    賣契約書送請刑事警察局鑑定契約書上羅俊生之指紋確係羅俊生所有，有刑紋字
    第一○○六六一號函可按，並傳訊證人吳建中證明相關事項，故已盡調查之能事
    。上訴所指顯無理由，應予駁回。
三、據上論斷，應依刑事訴訟法第三百七十三條、第三百六十八條，判決如主文。
本案經檢察官甲○○到庭執行職務。
中      華      民      國     八十九     年      一      月   二十五   日
                                   臺灣高等法院臺中分院刑事第九庭
                                         審判長法  官  胡  森  田
                                               法  官  蕭  錦  鍾
                                               法  官  黃  日  隆
右正本證明與原本無異。
不得上訴。
                                               書記官  林  明  冬
中      華      民      國     八十九     年      一      月   二十六   日
                                                                        Ｖ
台灣台中地方法院刑事判決                          八十八年度易字第八一九號
    公  訴  人  台灣台中地方法院檢察署檢察官
    被      告  乙○○男  三十二歲（民國○○○年○月○○○日生）
                        住台中縣大甲鎮○○路二一一號
                        身分證統一編號：Ｌ一二四二一四二五號
    選任辯護人  吳闖律師
右列被告因竊盜案件，經檢察官提起公訴（八十七年度偵字第一六八○九號），本院
判決如左：
    主  文
乙○○無罪。
    理  由
一、公訴意旨略以：被告乙○○先於民國八十五年十月二十七日下午七時許，在台中
    市○○街與忠誠街口，以不詳方式竊得東隆車體股份有限公司所有，交由莊金蘭
    駕用，車牌號碼為ＮＺ─八七八六號之自用小客車一輛，旋即將上開號碼之車牌
    取下，代懸以自不同的二號四塊車牌號碼上，切割得英文字母ＥＮ及阿拉伯數字
    八六八六後、加以焊接變造成的ＥＮ─八六八六車牌，足生損害於該車牌車主及
    公路監理機關管理之正確性，再加以行使供己駕用，兼障人耳目。迄八十七年八
    月九日凌晨四時三十分許，於經台中市○○○路與向上北路口時，為警查獲，並
    扣得前開遭變造之車牌二面，因認被告涉犯刑法第三百二十條第一項之竊盜罪及
    第二百十六條、第二百十條之行使變造特種文書罪嫌云云。
二、按犯罪事實，應依證據認定之，無證據不得推定其犯罪事實，又不能證明被告犯
    罪者，應為無罪之諭知，刑事訴訟法第一百五十四條、第三百零一條第一項定有
    明文。再認定不利於被告之事實，須依積極證據，苟積極證據不足為不利於被告
    事實之認定時，即應為有利於被告之認定，更不必有何有利之證據。另刑事訴訟
    法上所謂認定犯罪事實之證據，係指足以認定被告確有犯罪行為之積極證據而言
    ，該項證據自須適合於被告犯罪事實之認定，始得採為斷罪資料，最高法院三十
    年上字第八一六號判例、最高法院二十九年上字第三一０五號著有判例可資參照
    。本件公訴人認被告乙○○犯有上開罪嫌，無非係以被告自白：上開自小客車為
    伊向羅俊生所購，在買賣過程未見過車輛之證件等語、衡諸被告於警訊中對車輛
    之估價尚值七、八十萬元，竟稱買價為四十萬元，顯與一般買賣常情未合、羅俊
    生經傳未到，無從證實其說，且羅俊生現多案通緝中，有臺灣臺中地方法院檢察
    署通緝資料查詢表可憑，已無由傳證、及被告所供羅俊生之呼叫電話，經查係超
    紀元資訊股份有限公司所使用，但因欠費，已於八十七年三月九日遭拆機迄今，
    有中華電信股份有限公司南台中營運處覆函在卷為證，無法查證被告所辯之情、
莊金蘭之指訴、贓物領據、車輛竊盜、車牌失竊資料個別查詢報表─查詢車輛認
    可資料、扣案經變造的車牌二面為其論據。訊據被告堅決否認有上開竊盜及偽造
    文書犯行，辯稱：伊於八十七年四月間認識羅俊生，上開自小客車係伊於八十七
    年七月間，以四十萬元價格向羅俊生所購，並先交付二十萬元予羅俊生，羅俊生
    亦同時將車交予伊，羅俊生將該自小客車交予伊時，即已縣掛上揭二面車牌，伊
    雖察覺車牌有異，惟經質之羅俊生，羅俊生稱該車牌曾經被撞到。上開購車之二
    十萬元係伊於八十七年六月一日向友人吳建中所借，吳建中於翌日即同年月二日
    將該二十萬元交予伊，伊確未竊取上開自小客車，亦未偽造、縣掛偽造車牌等語
    。
三、經查，（一）被告於審理中所提出伊向羅俊生購買上開自小客車時所寫立之買賣
    契約書一紙，經本院將該買賣契約書上所捺「羅俊生」指印送內政部警政署刑事
    警察局鑑定結果，該指紋確係羅俊生之指紋無訛，有該局八十十月十一日（八八
    ）刑紋字第一○○六六一號函在卷可憑。參以被告所供向吳建中借款、還款之數
    額、時間、地點，均與吳建中於審理中結證情節相符，又吳建中所證：被告於八
    十七年六月一日開口向伊借二十萬元，伊即於翌日自存款中提出三十萬元，將其
    中二十萬元借予被告乙情，亦有花旗銀行綜合月結單一份附卷可稽。再自該買賣
    契約書上業已載明車號為「ＥＮ─八六八六」號乙節觀之，被告所供：前開自小
    客車係向羅俊生所買，羅俊生交付該自小客車時業已懸掛前述二面車牌等語堪可
    採信。（二）羅俊生既係在通緝中之人，且售予被告之車復係遭竊之贓車，則羅
    俊生本有可能留下虛偽之電話號碼予被告，是尚難僅據被告所供羅俊生之電話號
    碼不實，即認上開自小客車為被告所取竊取。又莊金蘭之指訴、贓物領據、車輛
    竊盜、車牌失竊資料個別查詢報表─查詢車輛認可資料、扣案經變造的車牌二面
    ，固能證明被告為警查獲時所駛之上開車輛為失竊之贓車；車牌為遭變造之車牌
    ，惟均尚難據為認定該車係被告所竊；該車牌係被告所變造、懸掛之基礎。又被
    告甫受警查問時，曾乘隙逃跑，旋為警追回逮捕乙節，固經證人即逮捕被告之警
    員辜風銳於審理中結證屬實，惟被告既已供明伊在購車之際，即已察覺該自小客
    車有異常之處，則被告即有可能係因知該車為贓車始逃跑，故亦難依此即遽認被
    告犯有上開罪嫌。綜上所述，被告所辯尚堪採信，此外，復查無其他積極證據，
    足認被告確有右揭犯行，揆諸首開說明，被告之犯罪既屬不能證明，即應判決被
    告無罪。
據上論斷，應依刑事訴訟法第三百零一條第一項，判決如主文。
中      華      民      國      八十八    年      十一  月      十六    日
                                      臺灣臺中地方法院刑事第三庭
                                              法  官  江  奇  峰
右正本證明與原本無異。
如不服本判決，應於送達後十日內向本院提出上訴狀(須附繕本)，上訴於台灣高等法
院台中分院。
                                              書記官
中      華      民      國      八十八    年      十一  月      十六    日


司法院資訊處製作；財團法人民間司法改革基金會備份。
